ACORDAO-COMPLETO-2542966

ACÓRDÃO DE RELAÇÃO

ACÓRDÃO DE RELAÇÃO 4081/2022 ATA 27/2022 - SEGUNDA CÂMARA

Acórdão 4081/2022-TCU-Segunda Câmara
VISTOS e relacionados estes autos em que se apreciam embargos de declaração opostos por Rafaela Rezende Santos (peças 103) contra o item 9.1 do Acórdão 8637/2020-TCU-Segunda Câmara, relator Ministro Raimundo Carreiro, por meio do qual o Colegiado deu parcial provimento ao pedido de reexame interposto pela embargante em face do Acórdão 894/2018-TCU-Segunda Câmara, em que este Tribunal, entre outras deliberações, considerou ilegal e negou registro ao ato de pensão da recorrente;
Considerando os pareceres uniformes da Secretaria de Recursos (peças 107 e 108) , mediante os quais propôs não conhecer dos embargos de declaração por restarem intempestivos (notificação da deliberação embargada: 18/9/2020; oposição dos embargos: 16/2/2022; termo final do prazo recursal: 30/9/2020) ; 
ACORDAM os Ministros do Tribunal de Contas da União, reunidos em sessão da 2ª Câmara, com fundamento no art. 143, IV, "b", do Regimento Interno, em:
a) não conhecer dos embargos de declaração opostos por Rafaela Rezende Santos, em razão da sua intempestividade, nos termos do art. 34, § 2º, da Lei 8.443, de 1992 e no art. 287, § 3º, do RI/TCU; e
b) informar à embargante e ao Tribunal de Justiça do Distrito Federal e dos Territórios a prolação do presente Acórdão.  
1. Processo TC-Processo 018.533/2006-8 (PENSÃO CIVIL) 
	1.1. Recorrente: Rafaela Rezende Santos (XXX.135.111-XX) .
	1.2. Interessados: Andrea Gonçalves Santos (XXX.162.341-XX) ; Elza Rangel Silva (XXX.468.731-XX) ; Elza Rangel Silva (XXX.468.731-XX) ; Guilhermina Gonçalves Santos (XXX.543.711-XX) ; Ivone da Silva (XXX.904.061-XX) ; Jaqueline Cristina da Silva (XXX.237.081-XX) ; Joelma Gonçalves Santos (XXX.108.041-XX) ; Josué Fernandes de Souza (XXX.840.711-XX) ; Mônica Rangel Silva (XXX.877.491-XX) ; Rafaela Rezende Santos (XXX.135.111-XX) ; Rafaella Saliba Nascimento Valente (XXX.023.141-XX) ; Rebecca Saliba Nascimento Valente (XXX.022.761-XX) ; Ricardo Gonçalves Santos (XXX.543.711-XX) ; Rômulo do Nascimento Saliba Valente (XXX.022.251-XX) ; Rômulo do Nascimento Valente (XXX.950.221-XX) ; Vanessa Rangel Silva (XXX.715.581-XX) ; Vanessa Rangel Silva (XXX.715.581-XX) ; Viviane Lacerda da Silva Filgueira (XXX.193.301-XX) .
	1.3. Órgão/Entidade: Tribunal de Justiça do Distrito Federal e dos Territórios.
	1.4. Relator: Ministro Antonio Anastasia.
	1.5. Representante do Ministério Público: Procurador Júlio Marcelo de Oliveira.
	1.6. Relator da deliberação recorrida: Ministro Raimundo Carreiro
	1.7. Unidades Técnicas: Secretaria de Recursos (Serur) ; Secretaria de Fiscalização de Integridade de Atos e Pagamentos de Pessoal e de Benefícios Sociais (Sefip) .
	1.8. Representação legal: Jamila Guimarães Santos (35.559/OAB-DF) , representando Rafaela Rezende Santos; Diego da Silva Santiago (11.274-E/OAB-DF) , Keren Cristina Muniz Costa Sine (11.284-E/OAB-DF) e outros, representando Mônica Rangel Silva. 
	1.9. Determinações/Recomendações/Orientações: não há.

Segunda Câmara

Rafaela Rezende Santos (XXX.135.111-XX).

ANTONIO ANASTASIA

Ministro Raimundo Carreiro

Jamila Guimarães Santos (35.559/OAB-DF), representando Rafaela Rezende Santos; Diego da Silva Santiago (11.274-E/OAB-DF), Keren Cristina Muniz Costa Sine (11.284-E/OAB-DF) e outros, representando Mônica Rangel Silva.

Procurador Júlio Marcelo de Oliveira.

PENSÃO CIVIL (PCIV)

Secretaria de Recursos (Serur); Secretaria de Fiscalização de Integridade de Atos e Pagamentos de Pessoal e de Benefícios Sociais (Sefip).